---
title: "Avaliação I"
author: "Bruno Barros dos Passos"
date: "</br> 08/05/2021 Estat 2020.1"
output: github_document
---

```{r setup, include=FALSE}
knitr::opts_chunk$set(echo = TRUE)
library(tidyverse)
```

---
**Questão 01.**

```{r}
dados_prm <- read_csv("dados/brutos/peixes_rio_madeira.csv")

dados_prm %>% view()
```

**(a)**

```{r}
dados_prm %>% 
  group_by(ordem) %>% 
  summarise(n = n()) %>% 
  arrange(n)
```


**(b)**
Characiformes. 12 observações.


**(c)**

```{r}
dados_prm %>% 
  distinct(ordem)
```

```{r}
dados_prm %>% 
  filter(ordem == "Não identificado")
```
 
 17 peixes não foram identificados na variável ordem.

 
 
**Questão 02.**

```{r}
dados_prm %>% 
  select(ordem , peso_g)
```

Inicialmente, calculei a média da variável peso, ao perceber que la dentro possui valores desconecidos. Em seguida, calculei dentre os 12 nomes de peixes encontrados na ordem, a variabilidade do peso em relação a média, percebendo que suas médias em cada ordem eram diferentes.
 
```{r}
dados_prm %>% 
  summarise(
    media_peso = mean(peso_g)
  )
```



```{r}
dados_prm %>% 
  group_by(ordem) %>% 
  drop_na() %>% 
  summarise(mean(peso_g)) 
```

**(a)** 

O coeficiente de variação é a medida de variabilidade mais adequada para esse caso, já que analisamos que dentro de ordem ao observarmos a variabilidade do peso em relação a média, nos apresenta que suas médias em cada ordem são diferentes.

```{r}
dados_prm %>% 
  group_by(ordem) %>% 
  drop_na() %>% 
  summarise(sd(peso_g)) 
```


```{r}
dados_prm %>% 
  filter(bacia == "Rio Guaporé" & peso_g) %>% 
  group_by(ordem) %>%
  summarise(
    cv = (sd(peso_g)/mean(peso_g)) * 100
  )
```

**(b)** 
A ordem dos peixes do Rio Guaporé que possui a distribuição de peso mais homogênea é a Clupeiformes.
 


 
 **Questão 03.**

```{r}
dados_prm %>%
  distinct(habito_alimentar)
```

```{r}
dados_prm %>%
  mutate(
    sexo_recode = recode(
      sexo,
      "Fêmea"   = "Fêmea",
      "Macho" = "Macho",
      "Não coletado" = "Não coletado",
      "fêmea" = "Fêmea"
    )
  ) %>%
  group_by(sexo_recode) %>% 
  summarise(
    n = n())
```


**(a)**

```{r}
(28331 - 21469)
(6862/28331) * 100
```

O aumento será de 24.22082% da quantidade de machos para que tenha a mesma quantidade referente às fêmeas.



**(b)**

```{r}
dados_prm %>% 
  mutate(
    sexo_recode = recode(
      sexo,
      "Fêmea"   = "Fêmea",
      "Macho" = "Macho",
      "Não coletado" = "Não coletado",
      "fêmea" = "Fêmea"
    )
  ) %>%
   select(peso_g, sexo_recode) %>% 
  group_by(sexo_recode) %>% 
  drop_na() %>% 
summarise(
  n = sum(peso_g))
```

As fêmeas possuim o maior peso.




**Questão 04.**

```{r}
dados_prm %>% 
  distinct(habito_alimentar)
```

```{r}
dados_prm %>% 
  mutate(
    sexo_recode = recode(
      sexo,
      "Fêmea"   = "Fêmea",
      "Macho" = "Macho",
      "Não coletado" = "Não coletado",
      "fêmea" = "Fêmea"
    )
  ) %>%
  filter(habito_alimentar == "Carnívoro") %>% 
  group_by(sexo_recode) %>% 
summarise(
  n = n())
```

São 8552 carnívoros machos.



 
**Questão 05.**

```{r}
dados_cheque <- read_csv("dados/brutos/contracheque.csv")

dados_cheque %>% 
  glimpse()
dados_cheque %>% view()
```




```{r}
dados_cheque %>% 
  select(rendimento_liquido) %>% 
  arrange(desc(rendimento_liquido))   
  
```

O maior rendimento líquido foi 7267672.




**Questão 06.**



```{r}
dados_cheque %>% 
  distinct(cargo)
```

```{r}
dados_cheque %>% 
  filter(rendimento_liquido > 39293.32) %>%
  count()
```
37334 magistrados recebem acima do valor 39293.32.


**(a)**

```{r}
dados_cheque %>% 
  filter(rendimento_liquido > 100000) %>%
  count()
```

1136 magistrados ganham acima de R$100.000,00



```{r}
dados_cheque %>% 
  distinct(tribunal)
```

**(b)**

```{r}
dados_cheque%>% 
  summarise(
    media_rendimento = mean(rendimento_liquido)
  )
```

```{r}
dados_cheque %>% 
  group_by(tribunal) %>% 
  select(rendimento_liquido) %>% 
  drop_na() %>% 
  summarise(
    media_rendimento = mean(rendimento_liquido))
```

```{r}
dados_cheque %>% 
  group_by(tribunal) %>% 
  select(rendimento_liquido) %>% 
  drop_na() %>% 
  summarise(
    dp_rendimento = sd(rendimento_liquido),
    dp_rendimento = n()) %>% 
  arrange(desc(dp_rendimento)) %>% view()
```


```{r}
dados_cheque %>% 
  group_by(tribunal) %>% 
  select(rendimento_liquido) %>% 
  drop_na() %>% 
  summarise(
    cv = (sd(rendimento_liquido)/mean(rendimento_liquido)) * 100) %>% view()
```
```{r}
dados_cheque %>% 
  group_by(tribunal) %>% 
  select(rendimento_liquido) %>% 
  drop_na() %>% 
  summarise(
    cv_rendimento = (sd(rendimento_liquido)/mean(rendimento_liquido)) * 100) %>%  
arrange(desc(cv_rendimento)) %>% view()
```

Tribunal Regional do Trabalho da 7ª Região (CE) é o tribunal que possui maior variabilidade.



**Questão 07.**

```{r}
dados_prouni <- read_csv("dados/brutos/cursos-prouni.csv")

dados_prouni %>% view()
```


**(a)**

Integral.

```{r}
dados_prouni %>% 
  select(nome)
```

```{r}
dados_prouni %>% 
  distinct(nome)
```

**(b)**

```{r}
dados_prouni %>% 
  group_by(turno) %>% 
  select(nota_integral_ampla) %>% 
  drop_na() %>% 
  summarise(
    media_ampla = mean(nota_integral_ampla))
```

```{r}
dados_prouni %>% 
  group_by(turno) %>% 
  select(nota_integral_ampla) %>% 
  drop_na() %>% 
  summarise(
    mediana_ampla = median(nota_integral_ampla))
```


A média de integral é 663. E a mediana de integral é 658.



**(c)**

```{r}
dados_prouni %>% 
  group_by(turno) %>% 
  select(nota_integral_ampla) %>% 
  drop_na() %>% 
  summarise(
    dp_ampla = sd(nota_integral_ampla))
```

```{r}
dados_prouni%>% 
  group_by(turno) %>%
  select(nota_integral_ampla) %>% 
  drop_na() %>% 
  summarise(
    cv = (sd(nota_integral_ampla)/mean(nota_integral_ampla)) * 100)
```
O Curso a Distância é a que possui menor homogeneidade em relação a nota imtegral ampla, pois dentre os turnos é que possui maior porcentagem em relação ao coeviciente de variação.



**Questão 08.**

```{r}
dados_prouni %>% 
  group_by(uf_busca) %>% 
  summarise(
    n = n()
  ) %>% 
  arrange(desc(n)) 
```


O estadado da Bahia ocupa a 5ª posição.



**Questão 09.**

```{r}
dados_prouni %>% 
  distinct(nome)
```

Ao analisarmos os dados, usei a distinção para encontrar dentro da variável nome os distintos cursos, então foram identificados 296 distintos cursos na variável nome.

```{r}
dados_prouni %>% 
  group_by(nome) %>% 
  select(curso_busca) %>% 
  drop_na() %>% 
  summarise(
    n = n())
  
  
  
```


**Questão 10.**

Ao observarmos esses gráficos, identificados diferenças em relação aos cursos. Podemos perceber que o curso de Medicina (gráfico em azul) é um gráfico simétrico, já que possui valores muito concentrados no centro, o que faz com que ao calcularmos a média e a mediana seus valores são muito próximos. Já o gráfico em vermelho que representa o curso de Direito é um gráfico assimétrico e ao calcularmos os valores da média e mediana eles serão distintos, sendo mais indicado usar a mediana nesses casos, já que a ela sofre menos interferência de valores extremos. 







